臺灣臺南地方法院臺南簡易庭裁定
110年度南秩字第59號
移送機關    臺南市政府警察局第五分局

被移送人    鄭○○


上列被移送人因違反社會秩序維護法案件，經移送機關以民國11
0年7月26日南市警五偵字第1100393493號移送書移送審理，本院
裁定如下：
    主  文
甲○○無正當理由攜帶具有殺傷力之器械，處罰鍰新臺幣壹仟伍佰
元。並於執行完畢後，責由其法定代理人加以管教。
扣案之露營刀壹把沒入。
    事實理由及證據
一、被移送人於下列時、地有違反社會秩序維護法之行為：
(一)時間：110年7月21日下午2時25分許。
(二)地點：臺南市○區○○街000號(實踐活動中心)後方公園。
(三)行為：無正當理由攜帶具有殺傷力之露營刀1把。
二、上開事實，有下列之事證明屬實：
(一)被移送人甲○○於警詢時之自白。
(二)扣案之露營刀一把、扣押物品目錄表、照片、扣押筆錄為證
    。
三、按無正當理由攜帶具有殺傷力之器械者，處3日以下拘留或
    新臺幣3萬元以下罰鍰，社會秩序維護法第63條第1項第1款
    定有明文。查被移送人於上揭時、地持具有殺傷力之露營刀
    1把，為其於警訊中坦承不諱，並有扣案物品目錄表及照片
    在卷可稽，堪信屬實。雖被移送人辯稱攜帶目的係因剛領取
    到貨以作收藏之露營刀，欲與同學分享欣賞云云，惟查扣案
    之刀械為金屬材質、質地堅硬，刀鋒部分甚為鋒利，顯具有
    殺傷力，易有危害社會安全之情形，被移送人前揭所辯，尚
    難認屬正當理由，洵不可採。本件事證明確，洵堪認定，應
    予依法論科。
四、綜上所述，核被送移人所為，係涉犯社會秩序維護法第63條
    第1項第1款攜帶具有殺傷力之危險物品之規定。又被移送人
    為95年11月11日生，於行為時係14以上未滿18歲之人，依同
    法第9條第1項第1款減輕之規定，減輕其處罰，並於處罰執
    行完畢後，責由其法定代理人加以管教。爰審酌被移送人之
    行為有危及公共秩序，影響社會安寧之虞，所為實值非難，
    惟念及其未持以傷人或為其他非法用途，兼衡其違序後之態
    度，行為之手段、智識程度等一切情狀，裁定如主文第一項
    所示。又扣案之露營刀一把為被移送人所有且供違反社會秩
    序維護法行為所用之物，業據被移送人於警訊時供明在卷，
    爰依社會秩序維護法第22條第3項前段沒入之。
五、依社會秩序維護法第46條第1項、第9條第1項第1款、第63條
    第1項第1款、第22條第3項，裁定如主文。
中　　華　　民　　國　　110 　年　　8 　　月　　4　　日
                  臺灣臺南地方法院臺南簡易庭
                                  法　官  田玉芬
以上正本係照原本作成。
如不服本裁定，得於裁定書送達之翌日起5日內，以書狀敘述理
由，向本庭提起抗告。
中　　華　　民　　國　　110 　年　　8 　　月　　4　　日
                                  書記官  林彥汝